【裁判字號】    98,交聲,1078
【裁判日期】    981103
【裁判案由】    違反道路交通管理處罰條例聲明異議
【裁判全文】
臺灣桃園地方法院交通事件裁定        98年度交聲字第1078號
移送機關即
原處分機關  交通部公路總局新竹區監理所
異  議  人
即受處分人  甲○○
上列異議人因違反道路交通管理處罰條例案件，對於交通部公路
總局新竹區監理所於民國98年3 月31日所為之處分（原處分案號
：桃監裁罰字第裁52-DB0000000號）處分，聲明異議，本院裁定
如下：
    主  文
原處分撤銷。
甲○○汽車駕駛人，行經有燈光號誌管制之交岔路口闖紅燈，處
罰鍰新臺幣貳仟柒佰元，並記違規點數參點。
    理  由
一、原處分意旨略以：異議人即受處分人甲○○於民國98年1月1
    9日下午2時30分許，駕駛車牌號碼CE-4638 號自用小客車，
    行經桃園縣中壢市○○路461 號巷口時，為桃園縣政府警察
    局中壢分局中福派出所警員查獲有「闖紅燈（直行）」之違
    規，遂逕行填掣桃警局交字第DB0000000 號舉發違反道路交
    通管理事件通知單（下稱舉發單）舉發，嗣因異議人陳述不
    服意見，經原處分機關調查後，認異議人上開違規行為明確
    ，爰依道路交通管理處罰條例第五十三條第一項之規定，裁
    處罰鍰新臺幣（下同）二千七百元（漏記違規點數三點）等
    語。
二、聲明異議意旨略以：經實地測量結果，黃燈秒數約三秒，伊
    通過該路口時所見之號誌即可能為綠燈將滅之最後一秒，而
    市區的車速約時速二十至三十公里，亦即秒速約十六至二十
    五公尺，依採證相片第一張顯示，紅燈時伊所駕駛之自用小
    客車已越過停止線，並非尚未越過停止線或車輛剛好壓在停
    止線，無法充分證明伊所駕駛之車牌號碼CE-4638 號自用小
    客車有闖紅燈之違規行為，為此聲明異議，請求撤銷不當之
    裁罰處分云云。
三、按汽車駕駛人，行經有燈光號誌管制之交岔路口闖紅燈者，
    處新臺幣一千八百元以上五千四百元以下罰鍰。又汽車駕駛
    人有第五十三條情形者，除依原條款處罰鍰外，並予記違規
    點數三點。道路交通管理處罰條例第五十三條第一項、第六
    十三條第一項第三款分別定有明文。
四、異議人固坦承其有於上開時、地，駕駛車牌號碼CE-4638 號
    自用小客車為警舉發闖紅燈之事實，惟矢口否認有何違反道
    路交通管理處罰條例之違規行為，並以上情置辯。經查：
（一）異議人有於上開時間，駕駛前述自用小客車，行經上開地
      點時，經桃園縣政府警察局中壢分局中福派出所警員以闖
      紅燈為由逕行掣單舉發。嗣因異議人不服舉發，由原處分
      機關以異議人駕車行經有燈光號誌管制之交岔路口闖紅燈
      ，依道路交通管理處罰條例第五十三條第一項之規定，裁
      處罰鍰二千七百元，有舉發通知單、裁決書在卷可稽，故
      此部分事實已堪認定。
（二）證人即舉發之警員乙○○於本院訊問時證稱：當時我是被
      派出所安排執行取締違規勤務的時段，我將車停在新生路
      461巷到471巷的轉角，便於車上架設照相機，如果有民眾
      闖紅燈，我就逕行舉發。當時在黃燈轉紅燈時尚未有車輛
      超越停止線，等有車子超越停止線時我馬上按下快門，所
      以我的視線都是從照相機的鏡頭來發現車子違規的情形等
      語明確。是依證人乙○○所述，其既係從照相機的鏡頭觀
      看紅綠燈變化情形，而決定是否有闖紅燈之違規行為而予
      拍照舉證，且依其所拍攝之本件舉證照片所示，異議人所
      駕駛之上開自用小客車在紅燈時已超越停止線及其前方之
      斑馬線有相當之距離，此亦為異議人所是認，是以，異議
      人所駕駛之上開自用小客車在紅燈後，已超越新生路461
      巷口之停止線乙情，應堪認定。
（三）異議人雖辯稱：市區的車速約時速二十至三十公里，亦即
      秒速約十六至二十五公尺，故其通過該路口時所見之號誌
      即可能為綠燈將滅之最後一秒云云，惟依其於本院審理時
      供稱：我去現場測量，從停止線到我被拍違規的地點，大
      約是八公尺左右等語，與該路段黃燈時間為三秒，有桃園
      縣政府98年4 月17日府交工字第0980144724號函在卷可稽
      ，則以異議人被拍違規地點距離停止線僅有八公尺，依異
      議人主張之秒速約十六公尺計算，其所需之駕駛時間顯然
      不足一秒鐘，而黃燈秒數又有三秒，故異議人若確係在綠
      燈最後一秒即已超越停止線，則異議人行經被拍違規的地
      點時，號誌即應為黃燈而非舉證照片所顯示之紅燈，又證
      人乙○○拍攝舉證照片時，係同時包括號誌與異議人所駕
      駛之自用小客車，兩者之間即無拍攝時間誤差之情形存在
      ，足見異議人所辯顯不足採。
五、綜上所述，異議人於上揭時地闖越紅燈之違規行為已堪認定
    ，原處分機關爰依依道路交通管理處罰條例第五十三條第一
    項之規定予以裁罰，固非無見，惟漏未依同條例第六十三條
    第一項第三款規定併記違規點數三點，尚難認為允當。是本
    件異議雖無理由，惟原處分既有上述不當，自應由本院將原
    處分撤銷，並依據道路交通管理處罰條例第五十三條第一項
    、第六十三條第一項第三款之規定，裁處異議人罰鍰二千七
    百元，並記違規點數三點，以資適法。
據上論斷，應依道路交通管理處罰條例第八十七條第二項，道路
交通案件處理辦法第二十條前段，裁定如主文。
中    華    民    國    98    年    11    月    3     日
                        交通法庭  法  官  李文娟
以上正本證明與原本無異。
如不服本裁定，應於裁定送達後5 日內向本院提出抗告狀。
                                  書記官  蕭秀蓉
中    華    民    國    98    年    11    月    3     日


司法院資訊處製作；財團法人民間司法改革基金會備份。
